【裁判字號】    94,交聲,2170
【裁判日期】    950322
【裁判案由】    交管條例聲異
【裁判全文】
臺灣板橋地方法院交通事件裁定
原處分機關  臺北市交通事件裁決所
異  議  人
即受處分人  甲○○
上列異議人即受處分人因違反道路交通管理處罰條例案件，對於
臺北市交通事件裁決所94年12月5 日北市裁二字第裁22－A00000
000 號所為之處分，聲明異議，本院裁定如下：
    主  文
原處分撤銷。
甲○○汽車駕駛人，行經有燈光號誌管制之交岔路口闖紅燈，處
罰鍰新臺幣貳仟柒佰元，並記違規點數點。
    理  由
一、按車輛面對圓形紅燈表示禁止通行，不得超越停止線或進入
    路口，道路交通標誌標線號誌設置規則第二百零六條第五款
    第一目定有明文；又汽車駕駛人，行經有燈光號誌管制之交
    岔路口闖紅燈者，處新臺幣（下同）一千八百元以上五千四
    百元以下罰鍰；而汽車駕駛人有上開情形時，除依原條款處
    罰鍰外，並記違規點數三點，民國九十四年十二月二十八日
    修正前道路交通管理處罰條例第五十三條、第六十三條第一
    項第三款分別定有明文。又汽車駕駛人在無箭頭導向燈號狀
    況下，紅燈左轉或右轉，均以闖紅燈論處，司法院（70）院
    台廳字第03613 號函同此見解。
二、異議意旨略以：異議人於九十四年十月十日下午一時四十九
    分許，駕駛車牌號碼1611－DU號自用小客車，行經臺北市○
    ○○路與和平東路交岔路口時，該路口號誌由黃燈轉為紅燈
    ，異議人欲左轉和平東路，乃暫停於該路口中等待綠燈後，
    再左轉和平東路，而該路口於例假日時段並無禁止左轉，故
    異議人實無「闖紅燈」之違規，為此聲明異議，請求撤銷原
    處分云云。
三、經查：
  (一)異議人即受處分人甲○○於九十四年十月十日下午一時四十
    九分許，駕駛車牌號碼1611－DU號自用小客車，沿台北市○
    ○○路由北向南行駛，行經臺北市○○○路與和平東路交岔
    路口，欲左轉和平東路時，因違規闖越紅燈，經臺北市政府
    警察局大安分局員警掣單逕行舉發，嗣異議人提出申訴，經
    臺北市交通事件裁決所於九十四年十二月五日依據道路交通
    管理處罰條例第五十三條之規定，裁處異議人罰鍰二千七百
    元等事實，有臺北市政府警察局北市警交大字第A00000000
    號舉發違反道路交通管理事件通知單及交通部公路總局臺北
    區監理所九十四年十二月五日北市裁二字第裁22-A00000000
    號裁決書各一件暨採證照片二幀附卷可稽。
  (二)從上開採證照片可知，異議人所駕駛之上開自用小客車車身
    一半超過停止線，車頭尚未到達斑馬線時，該路口之燈號已
    是紅燈，且該路口之燈號係綠燈、黃燈、紅燈三色號誌燈甚
    明，是依該等照片所顯示之燈號及異議人所駕駛自用小客車
    之位置以觀，顯見異議人所駕駛上開自用小客車到達上開停
    止線時，該路口上敦化南路方向之號誌燈應已非綠燈，異議
    人本應遵守紅燈燈號指示，然其猶執意前行，闖越停止線後
    行至該路口中心，進而左轉，揆諸首開說明，異議人上開行
    為應屬闖越紅燈違規無訛，其辯稱闖紅燈是要整個闖過去，
    伊既是到路口中心等綠燈，並未整個闖過去，就不是闖紅燈
    云云，實無可採。
  (三)又異議人駕駛上開自用小客車，於前揭時、地，違規闖紅燈
    之事實，係違反修正前道路交通管理處罰條例第五十三條規
    定雖明，惟原處罰機關，未依同條例第六十三條第一項第三
    款規定，記違規點數三點，尚有未洽，是異議人之聲明異議
    雖無理由，然原處分既有可議之處，即應由本院撤銷該處分
    ，自為裁罰如主文第二項所示。
四、據上論斷，應依道路交通案件處理辦法第二十條前段，裁定
    如主文。
中    華    民    國    95    年    3     月    22    日
                      交通法庭  法  官  李麗珠
上列正本證明與原本無異。
如不服本裁定，應於裁定送達後五日內向本院提出抗告狀。
                                書記官  王麗雯
中    華    民    國    95    年    3     月    22    日


司法院資訊處製作；財團法人民間司法改革基金會備份。
